【裁判字號】    98,易,1157
【裁判日期】    981130
【裁判案由】    竊盜
【裁判全文】
臺灣高雄地方法院刑事判決              98年度易字第1157號
公  訴  人  臺灣高雄地方法院檢察署檢察官
被      告  庚○○
上列被告因竊盜案件，經檢察官提起公訴（98年度偵字第4916號
），本院判決如下：
    主    文
庚○○犯竊盜罪，處有期徒刑月，如易科罰金，以新臺幣壹仟
元折算壹日。
    事    實
一、庚○○於民國（下同）97年7 月19日下午3 時30分許，意圖
    為自己不法所有，基於竊盜之犯意，在高雄市○○區○○路
    30號旁馬場（蓮池潭東北側近翠華路），徒手竊取丙○○所
    有之遊潭馬車拖架1 輛（後座背部印有「馬卡小子」，新品
    價值約新臺幣〈下同〉12萬元）得手後，嗣於97年8 月21日
    上午10時許，庚○○使用車號YFX-679 機車，將上開馬車拖
    架拖走，行駛至高雄市楠梓區○○○路與後勁西路口，為丙○○在上開路口發現後，報警處理，始查悉上情。
二、案經高雄市政府警察局甲○分局移送臺灣高雄地方法院檢察
    署檢察官偵查起訴。
    理    由
壹、證據能力部分：
一、關於被害人丙○○、證人乙○○、戊○○於偵訊之陳述，被
    告固否認其證據能力。而其性質雖屬傳聞證據，惟依現階段
    刑事訴訟法規定，檢察官係代表國家偵查犯罪、實施公訴，
    依法有訊問被告、證人、鑑定人之權，而實務運作時，檢察
    官偵查中向被告以外之人所取得之陳述，原則上均能遵守法
    律規定，不致於違法或不當取供，故可信度極高，且經被告
    於本院審理時得予反對詰問，而對其等偵訊之言詞陳述，被
    告、公訴人並未釋明有何顯不可信之情況，依刑事訴訟法第
    159 條之1 第2 項規定，認具有證據能力。
二、次就系爭馬車拖架之出貨明細1 紙（單價12萬元，泰國式馬
    車1 部，參偵1 卷第8 頁），為出賣人戊○○於執行業務過
    程中所須製作、登載之業務上紀錄資料，公訴人、被告均未
    提出有何顯不可信之情況，且上開資料與本案待證事實具關
    聯性，應屬刑事訴訟法第159 條之4 第2 款所定之紀錄文書
    ，認具有證據能力。
三、其他本判決理由所援用之證據資料（含供述證據及非供述證
    據），被告、公訴人於本院言詞辯論終結前，均表示同意有
    證據能力（參本院1 卷第21頁），本院審酌上開證據之作成
    ，並無違法或不當情形，且與本案待證事實相關，適當作為
    證據，依刑事訴訟法第159 條之5 第1 項之規定，認均具證
    據能力。
貳、實體部分：
一、訊據被告雖坦承：有在上開時地，以其機車將該馬車拖架駛
    至上開地點遭查獲等語。然其矢口否認竊盜犯行，辯稱：該
    馬車拖架是伊出資購買的，丙○○原本就有馬，伊出資購買
    該馬車拖架，伊與丙○○合夥在蓮池潭以馬套在車架載客營
    業，利潤各得2 分之1 ，伊分別將錢4 萬元、5 萬元交給丙○○，第2 次付款時其父丁○○有看到；後來丙○○不在蓮
    池潭經營，伊才把該馬車拖架取回，並非竊盜云云。經查：
  (一)上開事實，業據業據證人丙○○、乙○○、戊○○於偵訊及
    本院審理中（具結）證述明確，參核相符；並有丙○○指認
    被告口卡片、出貨明細、移送機關之扣押筆錄及扣押物品目
    錄表、照片8 張等在卷足參。
  (二)被告雖以上開情詞置辯。然：
    1.證人乙○○於偵訊中具結證述：丙○○是伊之前老闆，（
      提示卷附馬車拖架照片？）這馬車拖架是伊老闆丙○○買
      的，那時伊在馬場工作等語；並於本院審理時具結證稱：
      （丙○○是否有告訴你說這馬車拖架是誰的？）沒有，那
      是丙○○的；（你是否知道馬車拖架是被告買的？）伊不
      知道等語明確（參偵2 卷第39頁，本院2 卷第29頁））。
      再證人即該馬車拖架出賣人戊○○於偵訊中亦具結證稱：
      伊在賣馬車拖架、馬匹、馬具及有關馬的業務；（提示卷
      附馬車拖架照片？）伊將這台馬車拖架賣給丙○○，賣給
      他總共12萬元，伊只與丙○○接洽，他是否與別人一起買
      ，伊不知道，他沒有向伊提起與別人合夥做生意；（提示
      卷附出貨明細？）這張是丙○○向伊買馬車拖架的出貨明
      細，是伊本人簽的等語；且於本院審理時除同上證述外，
      並補充證稱：被告與丙○○間的事，伊不清楚，丙○○確
      有拿錢向伊買系爭馬車拖架，至於他錢從何處來，伊不過
      問；當初丙○○購買時，就有先開1 張訂金收據給他，後
      來尾款付清時，伊就開那張「馬卡小子」收據，連同馬車
      拖架讓丙○○載回去，是他付完款項後開的；（被告是否
      出資4 萬元、5 萬元給丁○○轉給丙○○付該馬車拖架的
      錢？）伊不清楚，伊曾在馬場看過丙○○之父丁○○，但
      他是否在那裡經營，伊不清楚等語明確（參偵2 卷第49頁
      ，本院2 卷第30正至31正頁）。又證人邱文春於本院審理
      時亦證稱：（96年7 月某晚11點多，被告下班有去馬場，
      被告有拿5 萬元給丙○○？）伊不知道，那是他們的事情
      ，伊當時人不舒服，來高雄就醫；伊不知道被告是否有出
      資購買馬車拖架等語明確（參本院2 卷第31反頁）。上開
      3 人證述比對相符，則被告上開所辯，即無所憑採。
    2.被告雖再辯稱：之前在高雄地檢署97年度偵字第18834 號
      恐嚇、傷害等案件偵訊時，丙○○有陳述：與伊有上開合
      夥關係云云。然徵諸上開案件2 次偵訊筆錄（97年8 月8
      日、25日），僅記載被告自陳：伊之前與丙○○有合作關
      係一語，此有偵訊筆錄可稽（參本院1 卷第34頁）。此外
      ，丙○○於該案偵訊中就該馬車拖架產權或管領權之誰屬
      ，並無任何陳述可供比對。則被告就此所辯：丙○○於前
      後案件之陳述矛盾云云，尚非可採。復以證人乙○○雖於
      本院審理時證稱：馬車拖架買回來後，伊有幫過被告除銹
      、上油漆，被告有拿保力達、便當給伊吃過等語（參本院
      2 卷第29正頁）。然證人乙○○就此仍證述：該馬車拖架
      是丙○○的，是他從台南戊○○處拖回來，由伊在照顧馬
      、整理馬場等語明確（參本院2 卷第29正反頁）。是證人
      乙○○於被告與丙○○合作以馬車載客期間，雖曾與被告
      有除銹、上漆、吃便當等情，仍無從證明該馬車拖架係被
      告所有，即無從為其有利之認定。
    3.何況，被告於本院審理時亦坦承：購買馬車伊全交給丙○○去處理，伊不知道有購買馬車拖架收據這件事，馬車拖
      架要拖走前，伊沒有與丙○○結算馬車產權問題，馬車拖
      架放在（甲○區○○○路馬場內，保管人是乙○○，伊拉
      走時沒有看到他等語明確（參本院2 卷第34正反頁），此
      與證人乙○○、戊○○之證述亦屬相符。則被告所辯對於
      該馬車拖架有所有權（管理權）云云，尚無從證明。是被
      告就其與告訴人丙○○間關於該馬車拖架載客合夥關係之
      私權糾葛，除得另循民事途徑解決外，其於未結算前，遽
      將丙○○管領中之馬車拖架逕為竊取，仍難解免竊盜刑責
      。從而，被告上開所辯，即無可採。
  (三)被告雖再聲請證人綽號「周仔」、「蔡國明」作證。然被告
    表明「周仔」不願意出庭作證，且無法提供「周仔」真實姓
    名年籍地址供調查；而被告聲傳證人蔡國明之待證事項：伊
    曾將該馬車拖架送去修理云云，與本案該馬車拖架所有權、
    管理權誰屬，並無直接關聯，尚無傳喚之必要，併此敘明。
  (四)綜上所述，被告確有上開竊盜犯行，事證明確，堪以認定，
    應依法論科。
三、核被告所為，係犯刑法第320 條第1 項之竊盜罪。爰審酌被
    告就其與丙○○於假日期間以馬車載客營業未結算清楚前，
    不思以正當途徑解決私權糾葛，竟貪圖私欲，竊取上開馬車
    拖架，侵害他人之財產權，實有不該，且犯後仍否認犯行，
    迄未與被害人達成和解，尚難認有悔改之意。惟念及上開馬
    車拖架（新品值約12萬元）營業相當期間已有折舊，價值非
    鉅，已經警發還被害人丙○○，實質上損害已有減輕，且被
    告前無論罪科刑及執行之前科，素行非惡，有台灣高等法院
    被告前案紀錄表在卷足參，暨其犯罪動機、目的、手段等一
    切情狀，量處如主文所示之刑，並斟酌犯罪情狀，諭知如易
    科罰金之折算標準，以資懲儆。
據上論斷，應依刑事訴訟法第299 條第1 項前段，刑法第320 條
第1 項、第41條第1 項前段，刑法施行法第1 條之1 ，判決如主
文。
本案經檢察官己○○到庭執行職務。
中    華    民    國    98    年    11    月    30    日
                  刑事第二庭  法  官  李昆南
以上正本證明與原本無異。
如不服本判決應於收受判決後10日內向本院提出上訴書狀，並應
敘述具體理由。其未敘述上訴理由者，應於上訴期間屆滿後20日
內向本院補提理由書(均須按他造當事人之人數附繕本)「切勿逕
送上級法院」。
中    華    民    國    98    年    11    月    30    日
                              書記官  黃美玲
附錄本判決論罪之法條：
刑法第320 條第1項
意圖為自己或第三人不法之所有，而竊取他人之動產者，為竊盜
罪，處五年以下有期徒刑、拘役或五百元以下罰金。


司法院資訊處製作；財團法人民間司法改革基金會備份。
